【裁判字號】    94,易,2074
【裁判日期】    950317
【裁判案由】    竊盜
【裁判全文】
臺灣高雄地方法院刑事判決              94年度易字第2074號
公  訴  人  臺灣高雄地方法院檢察署檢察官
被      告  甲○○
                      押)
上列被告因竊盜案件，經檢察官聲請簡易判決處刑（94年度偵字
第241164 號），及移送併案審理（94年度偵字第24431號），本
院認不應以簡易判決處刑，改以通常程序進行，被告於本院準備
程序中為有罪之陳述，經合議庭裁定由受命法官依簡式審判程序
獨任審理，本院判決如下：
    主  文
甲○○連續竊盜，處有期徒刑壹年陸月。
    事  實
一、甲○○基於意圖為自己不法所有之概括犯意，於附表所示之
    時間、地點，以附表所示徒手行竊之方式，連續竊取各該被
    害人所有如附表所示之財物，得手後，除現金花用殆盡外，
    行動電話則持向李勝平所經營，位於高雄市苓雅區○○○路
    118 號1 樓英明當鋪典當，其餘證件、皮包等物則任意加以
    丟棄，嗣經員警循線查獲。
二、案經高雄市政府警察局鹽埕分局報告臺灣高雄地方法院檢察
    署檢察官聲請簡易判決處刑及移送併案審理。
    理  由
一、按本件被告甲○○所犯係死刑、無期徒刑、最輕本刑為3 年
    以上有期徒刑以外之罪，其於準備程序就前揭被訴事實為有
    罪之陳述，經受命法官告知簡式審判程序之旨，並聽取其與
    公訴人之意見後，本院認無不得或不宜改依簡式審判程序進
    行之處，爰依刑事訴訟法第273 條之1 第1 項、第284 條之1
    ，裁定本件由受命法官獨任進行簡式審判程序，合先敘明。
二、訊據被告甲○○對其在如附表所示之時間、地點，連續竊取
    附表所示被害人財物等情，於警詢及本院調查、審理中均坦
    承不諱，並據證人即英明當鋪負責人李勝平於警詢中證稱：
    被告曾持前開手機等物至其當鋪典當等語明確【見高市警鹽
    分三字第940009704 號卷（下稱警一卷）第88、89頁、見高
    市警鹽分三字第940015275 號卷（下稱警二卷）第17、18頁
    】，復有典當紀錄1 份（見警一卷第91至122 頁、警二卷第
    20至28頁）附卷可稽。此外，本案尚有下列證據足資佐證：
  (一)附表編號1 之犯行有：(1)證人即被害人辛○○於警詢中之證
    述（見警一卷第75頁）、(2)手機序號：000000000000000 號
    通聯紀錄（見警一卷第78頁）、(三)收當物品資料畫面（見警
    一卷第79頁）。
  (二)附表編號2 之犯行有：(1)證人即被害人子○○於警詢中之證
    述（見警一卷第80頁）。
  (三)附表編號3 之犯行有：(1)證人即被害人戊○○之母陳家榛於
    警詢中之證述（見警一卷第81頁）、(2)手機序號：0000000
    0000000 號之通聯紀錄（見警一卷第83頁）、(三)收當物品資
    料畫面（見警一卷第84頁）。
  (四)附表編號4 之犯行有：(1)證人即被害人庚○○於警詢中之證
    述（見警二卷第4 頁）、(2)手機序號：000000000000000 號
    之通聯紀錄（見警二卷第5 頁）。
  (五)附表編號5 之犯行有：證人即被害人壬○○於警詢中之證詞
   （見警二卷第6頁）。
  (六)附表編號6 之犯行有：證人即被害人丙○○於警詢中之證述
   （見警二卷第7 頁）。
  (七)附表編號7 之犯行有：(1)證人即被害人己○○於警詢中之證
    述（見警二卷第8 、9 頁）、(2)手機序號：0000000000000
    00號之通聯紀錄（見警二卷第10頁）。
  (八)附表編號8 之犯行有：(1)證人即被害人郭妍伶於警詢中之證
    述（見警二卷第11、12頁）、(2)手機序號：0000000000000
    00號之通聯紀錄（見警二卷第13頁）。
  (九)附表編號9 之犯行有：(1)證人即被害人乙○○於警詢中之證
    述（見警二卷第14、15頁）、(2)手機序號：0000000000000
    00號之通聯紀錄（見警二卷第16頁）。
  (十)綜上，被告之自白核與事實相符，本件事證明確，被告前揭
    犯行，均洵堪認定。
三、核被告甲○○上開所為，均係犯刑法第320 條第1 項之普通
    竊盜罪，其先後所為多次竊盜犯行，時間緊接，手法相似，
    觸犯基本構成要件相同之罪名，顯係基於概括犯意反覆為之
    ，應依連續犯之規定，論以一罪，並加重其刑。又公訴人移
    送併案審理部分（即附表編號4 至9 部分），雖未據檢察官
    併予起訴，惟此部分犯行既與檢察官起訴之附表編號1 至3
    之犯行部分，具有連續犯之裁判上一罪關係，已如前述，則
    依審判不可分原則，本院自應併予審究。爰審酌被告正值青
    壯、不循正道賺取財物，竟恣意四處行竊，且於醫院急診室
    竊取就診病人財物，對本因病痛已痛苦難耐之病患而言，無
    異更是雪上加霜，所為對被害人財產及社會治安侵害甚鉅，
    又其所為附表1 至3 犯行，係於94年6 月24日遭查獲等情，
    有警詢筆錄1 紙附卷可稽（見警一卷第5 至11頁），其於為
    警查獲後，旋再犯附表編號4 至9 之犯行，顯見均無悔改之
    意，惡性甚重，及參諸其犯後坦承犯行等一切情狀，量處如
    主文所示之刑，以資儆懲。
據上論斷，應依刑事訴訟法第452 條、第273 條之1 第1 項、第
284 條之1 、第299 條第1 項前段，刑法第56條、第320 條第1
項、罰金罰鍰提高標準條例第1 條前段，判決如主文。
本案經檢察官丁○○到庭執行職務。
中    華    民    國    95    年    3     月    17    日
                  刑事第十二庭  法  官  黃宗揚
以上正本證明與原本無異。
如不服本判決，應於收受送達後10日內向本院提出上訴書狀。
中    華    民    國    95    年    3     月    17    日
                                書記官  王壹理
中華民國刑法第320條
(普通竊盜罪、竊佔罪)
意圖為自己或第三人不法之所有，而竊取他人之動產者，為竊盜
罪，處 5 年以下有期徒刑、拘役或 500 元以下罰金。
  ┌──┬────┬───────┬───┬──────────────┬─┐
  │項次│犯罪時間│犯罪地點      │被害人│ 行 竊 手 法 與 所 得 財 物 │備│
  │    │        │              │      │                            │註│
  ├──┼────┼───────┼───┼──────────────┼─┤
  │ 1. │94年4 月│高雄縣鳥松鄉大│辛○○│趁辛○○就醫不注意之際，徒手│  │
  │    │10日凌晨│埤路高雄長庚醫│      │竊取辛○○所有置於醫院病床旁│  │
  │    │5時許   │院急診室      │      │之咖啡色皮包1 個【內有現金  │  │
  │    │        │              │      │23,000元、摩拖羅拉牌行動電話│  │
  │    │        │              │      │支（機器序號：00000000000000│  │
  │    │        │              │      │7 ，搭配門號：0000-000-000）│  │
  │    │        │              │      │、LV牌零錢包、信用卡及證件等│  │
  │    │        │              │      │物】。得手後，將手機持往高雄│  │
  │    │        │              │      │市苓雅區○○○路118 號之英明│  │
  │    │        │              │      │當舖典當，得款及所竊現金均花│  │
  │    │        │              │      │用殆盡，其餘物品則丟棄於醫院│  │
  │    │        │              │      │廁所內。                    │  │
  ├──┼────┼───────┼───┼──────────────┼─┤
  │ 2. │94年4 月│高雄縣鳥松鄉大│子○○│趁子○○於病床上睡覺不注意之│  │
  │    │21日凌晨│埤路高雄長庚醫│      │際，徒手竊取子○○所有置於醫│  │
  │    │2 時許  │院急診室第3 觀│      │院病床旁之咖啡色皮包1 個（內│  │
  │    │        │察室          │      │有數目不詳之零錢、證件及存款│  │
  │    │        │              │      │簿等物）。得手後，將手機持往│  │
  │    │        │              │      │當舖典當，所竊零錢均花用殆盡│  │
  │    │        │              │      │，其餘物品則予以丟棄。      │  │
  ├──┼────┼───────┼───┼──────────────┼─┤
  │ 3. │94年4 月│高雄縣前鎮區鎮│戊○○│趁戊○○參加校慶不注意之際，│  │
  │    │30日上午│中路132 號前鎮│      │徒手竊取戊○○所有置於教室辦│  │
  │    │11時許  │高中教師辦公室│      │公室桌上之諾機亞牌手機1 支（│  │
  │    │        │              │      │機器序號：000000000000000 號│  │
  │    │        │              │      │，搭配門號：0000-000-000）。│  │
  │    │        │              │      │得手後，將手機持往英明當舖典│  │
  │    │        │              │      │當1,700 元，得款花用殆盡。  │  │
  ├──┼────┼───────┼───┼──────────────┼─┤
  │ 4. │94年6 月│高雄市鹽埕區市│庚○○│趁庚○○正參與龍舟競賽而不注│  │
  │    │11日12時│立音樂廳前    │      │意之際，徒手竊取其所有置上址│  │
  │    │許      │              │      │音樂廳前前空地之綠色背包1個 │  │
  │    │        │              │      │【內有三星牌手機一支（機器序│  │
  │    │        │              │      │號：000000000000000） ，搭配│  │
  │    │        │              │      │門號：0000-000-000，價值約7,│  │
  │    │        │              │      │000 元】得逞。得手後，於同日│  │
  │    │        │              │      │將手機持往英明當鋪典當，得款│  │
  │    │        │              │      │3,500 元，並將該背包棄置於音│  │
  │    │        │              │      │樂廳販賣部旁柱子處。        │  │
  ├──┼────┼───────┼───┼──────────────┼─┤
  │ 5. │94年6 月│高雄市鹽埕區市│壬○○│趁壬○○正參與龍舟競賽而不注│  │
  │    │11日中午│立音樂廳前    │      │意之際，徒手竊取其所有置上址│  │
  │    │12時許  │              │      │音樂廳前前空地之背包1 個得逞│  │
  │    │        │              │      │。後因背包內無值錢物品，遂將│  │
  │    │        │              │      │之棄置在音樂廳販賣部旁柱子處│  │
  │    │        │              │      │。                          │  │
  ├──┼────┼───────┼───┼──────────────┼─┤
  │ 6. │94年6 月│高雄市鹽埕區市│丙○○│趁丙○○正參與龍舟競賽而不注│  │
  │    │11日中午│立音樂廳前    │      │意之際，徒手竊取其所有置上址│  │
  │    │12時許  │              │      │音樂廳前前空地之背包1 個得逞│  │
  │    │        │              │      │。後因背包內無值錢物品，遂將│  │
  │    │        │              │      │之棄置在音樂廳販售部旁柱子處│  │
  │    │        │              │      │。                          │  │
  ├──┼────┼───────┼───┼──────────────┼─┤
  │ 7. │94年7 月│高雄縣鳥松鄉大│己○○│趁己○○就醫不注意之際，徒手│  │
  │    │4 日上午│埤路高雄長庚醫│      │竊取己○○所有置於醫院病床旁│  │
  │    │6時許   │院急診室      │      │之白色手提袋1個【內有國際牌 │  │
  │    │        │              │      │行動電話1 支（機器序號：3510│  │
  │    │        │              │      │00000000000 ，搭配門號：0921│  │
  │    │        │              │      │-807-351）、摩扥蘿拉牌 行動 │  │
  │    │        │              │      │電話1 支（機器序號：不詳，搭│  │
  │    │        │              │      │配門號：0000-000-000）、現金│  │
  │    │        │              │      │2000元、證件與健保卡等】。得│  │
  │    │        │              │      │手後於94年7 月4 日將上開手機│  │
  │    │        │              │      │持往英明當舖典當，得款2300元│  │
  │    │        │              │      │。現金花用殆盡。其餘物品丟棄│  │
  │    │        │              │      │於醫院廁所內。              │  │
  │    │        │              │      │                            │  │
  │    │        │              │      │                            │  │
  ├──┼────┼───────┼───┼──────────────┼─┤
  │ 8. │94年7 月│高雄縣鳥松鄉大│癸○○│趁郭研玲在醫院擔任看護工作，│  │
  │    │5 日上午│埤路長庚醫院急│      │而不注意之際，徒手竊取癸○○│  │
  │    │5時許   │診室第9觀察室 │      │所有置於病床下之黃色手提袋1 │  │
  │    │        │              │      │個【內有諾機亞牌行動電話1 支│  │
  │    │        │              │      │（機器序號：0000 00000000000│  │
  │    │        │              │      │，搭配門號：0000- 000-000） │  │
  │    │        │              │      │、證件與健保卡等物】得逞。得│  │
  │    │        │              │      │手後，於同日將手機持往英明當│  │
  │    │        │              │      │鋪典當，得款1,000 元。其餘物│  │
  │    │        │              │      │品丟棄於醫院廁所內。        │  │
  ├──┼────┼───────┼───┼──────────────┼─┤
  │ 9. │94年7 月│高雄縣鳥松鄉大│乙○○│趁乙○○就醫而不注意之際，徒│  │
  │    │6 日上午│埤路長庚醫院急│      │手竊取乙○○所有置於病床下之│  │
  │    │9時許   │診室第9觀察室 │      │黃色手提袋1個【內有摩扥蘿拉 │  │
  │    │        │              │      │牌行動電話1 支（機器序號：3 │  │
  │    │        │              │      │00000000000000，搭配門號：09│  │
  │    │        │              │      │00-000-000）身分證、提款卡、│  │
  │    │        │              │      │健保卡等財物】得逞。得手後於│  │
  │    │        │              │      │同日將上開手機持往英明當舖典│  │
  │    │        │              │      │當，得款700 元。其餘物品丟棄│  │
  │    │        │              │      │於醫院廁所內。              │  │
  │    │        │              │      │                            │  │
  └──┴────┴───────┴───┴──────────────┴─┘


司法院資訊處製作；財團法人民間司法改革基金會備份。
